【裁判字號】    91,易,1320
【裁判日期】    920423
【裁判案由】    竊盜
【裁判全文】
臺灣臺南地方法院刑事判決                        九十一年度易字第一三二號
    公  訴  人  臺灣台南地方法院檢察署檢察官
    被      告  丙○○○
右列被告因竊盜案件，經檢察官提起公訴（九十一年度營偵字第一一八二號），本院
判決如左：
    主  文
丙○○○竊盜，處罰金貳仟元，如易服勞役，以參佰元折算壹日。
    事  實
一、丙○○○意圖為自己不法之所有，於民國（下同）九十一年九月一日九時四十分
    許，在位於台南縣新營市○○街二九號之新營市菜市場內，趁其中一家賣服飾攤
    位老闆乙○○不注意之際，徒手竊取粉紅色洋裝（價值新台幣四百元）一件得手
    ，並將該洋裝夾帶在其所著外套內後，欲離開現場至另一攤位時，適為乙○○發
    覺後而加以攔阻，並當場自其身上起出上開洋裝一件，而得悉上情。
二、案經台南縣警察局新營分局報告台灣台南地方法院檢察署檢察官偵查起訴。
    理  由
一、訊據被告固坦承有於右揭時地將該洋裝夾在腋下乙情不諱，然矢口否認有為竊盜
    犯行，辯稱：伊並不是要偷他的洋裝，僅是因為菜市場人很多，伊怕皮包被偷，
    所以才用洋裝把零錢包包起來夾在腋下，沒想到伊還沒走到菜市○○○道，就被
    老闆抓到，說伊沒付錢就帶走洋裝，還要求伊要付二千五百元，但是該洋裝只值
    四百元，伊不肯，因為伊沒有竊盜云云。經查：
（一）右揭事實，業據告訴人於警訊中指訴：當時店裡很忙，伊的太太經由眼神暗示
      被告似乎要偷東西，所以伊就一直注意被告的行為，等到被告未結帳而走出店
      門並轉往長春街方向離去時伊立刻轉身追出去三、四步將被告攔下，並叫被告
      將夾在外套內左腋下的洋裝拿出來，但被告不肯，所以伊就將被告外套掀開，
      然後就發現該洋裝被摺好夾在她的腋下等語（參見警卷第十一頁背面、第十二
      頁正面）明確在卷，核與目擊證人甲○○於本院審理時證述：當天是拍賣期間
      ，客人很多，被告問伊該件粉紅色洋裝多少錢，伊告訴她價值四百元後，被告
      就躲到角落去把衣服摺好，夾在腋下，而且外面還罩了一件外套，伊當時還好
      心提醒大家要記得結帳，沒想到，被告竟然趁機走到菜市○○道，想要離開，
      當時伊就用眼神示意乙○○把被告叫回來，結果，乙○○叫被告把外套掀開將
      洋裝交出來，被告還不肯，乙○○就自己把被告外套打開，結果果然發現那件
      洋裝，當時，被告並非用衣服包住她的零錢包，因為伊有看見零錢包在被告手
      上乙節（參見本院九十二年四月九日審理筆錄）互核相符，且有證人所繪現場
      圖一紙可資佐憑，且告訴人與被告又素無怨仇，自無誣陷被告之理，是告訴人
      所言自堪信為真實。況衡諸常情，一般人若在菜市○○街，而尚未確定欲購買
      的物品時，通常會將欲購買的衣服拿在手上，斷無將衣服夾在外套內，引起商
      家懷疑之理，此乃眾所周知之理，是被告上開所辯純屬事後空言卸責之詞，而
      不可採信。
（二）次查，被告先於第一次警訊時辯稱：洋裝是老闆幫伊包起來的，然後伊把該洋
      裝夾在腋下，後來伊從店內選到店外時，乙○○竟然就說伊偷竊云云，其後於
      本院審理時竟改稱：伊是為了怕零錢包被偷，所以自己把洋裝摺一摺後包裹零
      錢包之後，就夾在外套內的左側腋下，而且並未走出店外就被攔下云云，且當
      庭對其遭告訴人攔阻時所站立位置又交代不清，其一次繪製的站立位置在店門
      外，一次卻在店內，有卷附上開現場圖足憑，是被告前後供述不一，所言反覆
      不清，已欠缺證明力，是其上開所辯，實均不足採信。綜上所述，本件事證明
      確，被告前開竊盜犯行堪以認定，應予依法論科。
二、核被告丙○○○所為，係犯刑法第三百二十條第一項之竊盜罪。爰審酌被告犯罪
    手段、犯後態度及告訴人所受損害等一切情狀，量處如主文所示之刑，並諭知易
    服勞役之折算標準，以示懲儆。
據上論斷，應依刑事訴訟法第二百九十九條第一項前段，刑法第三百二十條第一項、
第四十二條第二項，罰金罰鍰提高標準條例第一條前段、第二條，判決如主文。
本案經檢察官宋宗儀到庭執行職務
中      華      民      國      九十二      年      四    月    二十三  日
                                  臺灣臺南地方法院刑事第三庭
                                          法  官  謝家宜
右正本證明與原本無異。
如不服本判決，應於判決送達後十日內，向本院提出上訴狀。
                                          書記官  朱小萍
中      華      民      國      九十二      年      四    月    二十三  日
附錄法條：
中華民國刑法第三百二十條第一項
意圖為自己或第三人不法之所有，而竊取他人之動產者，為竊盜罪，處五年以下有期
徒刑、拘役或五百元以下罰金。


司法院資訊處製作；財團法人民間司法改革基金會備份。
